臺灣板橋地方法院刑事判決　　　　　　　　　　　　　九十三年度易緝字第五四號
　　公　訴　人　臺灣板橋地方法院檢察署檢察官
　　被　　　告　甲○○
右列被告因竊盜案件，經檢察官聲請以簡易判決處刑〔聲請簡易判決處刑書案號：八
十九年度偵字第一三一一七號〕，本院認有刑事訴訟法第四百五十一條之一第四項但
書之情形，適用通常程序審判，暨移請併案審理〔臺灣臺北地方法院檢察署八十九年
度偵字第二０八二七號〕，本院合議庭評決由受命法官獨任進行簡式審判程序，本院
判決如左：
    主  文
甲○○連續結夥三人以上、攜帶兇器、於夜間侵入有人居住之建築物竊盜，處有期徒
刑壹拾月。
扣案美工刀貳支、黑色膠布壹捲、割刀〔電纜切割器〕壹支、小型手電筒貳支、老虎
鉗貳支、十字起子壹支、銼刀壹支、扳手伍支、鐮刀壹支，暨大型鋼剪壹支，均沒收
。
    事  實
壹、甲○○基於意圖為自己不法之所有之概括犯意，於〔一〕民國〔下同〕八十九年
    七月七日上午九時許，與陳明祥〔業經本院審結〕共同基於犯意聯絡，攜帶甲○
    ○所有客觀上足為兇器之扳手、老虎鉗〔聲請簡易判決處刑書載為『鐵鉗』〕、
    割刀〔電纜切割器〕〔聲請簡易判決處刑書載為『電纜切割刀』〕各壹支，在臺
    北縣新莊市○○路六十一之一號之丙○○經營之苔農冰品工廠內，竊得約壹百公
    尺長之電纜線，將之切割成小段以利搬運，並將尚未搬運完畢之電纜線藏於臺北
    縣新莊市○○路五十五之一號之擎天府廟宇後方，嗣於同日上午十時許，陳明祥
    、甲○○二人駕駛牌照號碼ＱＲＢ─八二三號重機車，至擎天府廟宇後方欲取走
    竊得之電纜線時，為在場埋伏之丙○○、乙○○父子報警當場查獲，並扣得其貳
    人共有供竊盜用之扳手、老虎鉗、割刀〔電纜切割器〕各壹支，暨其貳人共有供
    竊盜預備之美工刀貳支、黑色膠布壹捲、小型手電筒貳支、老虎鉗壹支、十字起
    子壹支、銼刀壹支、扳手肆支、鐮刀壹支，及贓物電纜線參條〔業據發交被害人
    丙○○認領保管〕。〔二〕再延續上揭犯意，並與真實姓名年籍不詳綽號『大志
    』之成年男子基於犯意聯絡，於八十九年九月二日晚上十時前某時，在臺北市○
    ○○路○段四十五號前，竊得牌照號碼ＪＺ─一六六九號〔登記所有人為松興水
    果行〕自用小貨車一輛。〔三〕復延續上揭犯意，並與欒興立〔業經臺灣臺北地
    方法院審結〕、真實姓名年籍不詳綽號『大志』之成年男子基於犯意聯絡而結為
    壹夥，於八十九年九月二日晚上十時許，甲○○及『大志』二人分別駕駛上揭牌
    照號碼ＪＺ─一六六九號自小貨車及壹輛牌照號碼不詳之紅色自小客車，欒興立
    則駕駛其所有之車牌號碼ＧＦ─二三八０號自小客車，至臺北市○○○路○段二
    號〔美麗華飯店〕地下室、由陳福助所看管尚有人居住之拆除房屋建築工地，甲
    ○○並持己有客觀上足為兇器之「大型鋼剪」壹支，進入上開地下室，渠等三人
    將地下室內已拆卸置於管路內之電纜線抽出，再以上開鋼剪，將竊得之電纜線截
    成每公尺壹段或予集中以方便搬運，於同月三日凌晨零時許為陳福助發現，甲○
    ○即駕駛牌照號碼不詳之紅色自小客車搭載欒興立、『大志』二人逃逸，牌照號
    碼ＪＺ─一六六九號自用小貨車，及牌照號碼ＧＦ─二三八０號自小客車〔車內
    有『大志』所有行動電話，其內並有撥打欒興立、甲○○之通話記錄〕則棄置現
    場，旋遭馳赴現場之警員循線查獲，並扣得塑膠面棉質手套壹包及行動電話壹具
    等物，嗣經警循線查悉上情。
貳、案經臺北縣政府警察局新莊分局報告臺灣板橋地方法院檢察署檢察官偵查後聲請
    以簡易判決處刑，本院認有刑事訴訟法第四百五十一條之一第四項但書之情形，
    適用通常程序審判。
    理  由
壹、右揭事實，業據被告甲○○於本院審理時坦承不諱〔參見本院九十三年四月一日
    準備程序筆錄、簡式審判筆錄〕，核與共同被告陳明祥、欒興立供述情節，暨證
    人乙○○、陳福助證述情節，互核相符，復有扣案如事實欄所示物品、贓物認領
    保管單、現場照片〔附臺灣臺北地方法院檢察署八十九年度偵字第二０八二七號
    卷內〕足佐，堪認被告自白情節與事實相符，足為認定右開事實之依據；牌照號
    碼ＪＺ─一六六九號自小貨車係松興水果行所有，而於事實欄壹〔二〕所示時地
    失竊，業據證人黃一峰於警訊時供明，復有贓物認領保管單、車籍作業系統─查
    詢認可資料附偵查卷足參。又牌照號碼ＪＺ─一六六九號自小貨車係『大志』駕
    車搭載被告甲○○前去『開』來現場，業據被告欒興立於警訊時供明，據此斟之
    ，牌照號碼ＪＺ─一六六九號自小貨車，應係被告甲○○與綽號『大志』之人所
    竊，爰據之認定如事實欄壹〔二〕；本件事證明確，被告右開犯行，堪予認定。
貳、核被告甲○○所為如事實欄壹之〔一〕所示犯行，係該當於刑法第三百二十一條
    第一項第三款之攜帶兇器竊盜罪，所為如事實欄壹之〔二〕所示犯行，係該當於
    刑法第三百二十條第一項之竊盜罪，所為事實欄壹之〔三〕所示犯行，係該當於
    刑法第三百二十條第一項第一款、第三款、第四款之結夥三人以上、攜帶兇器、
    於夜間侵入有人居住之建築物竊盜罪；其所為右開攜帶兇器竊盜、普通竊盜、「
    結夥三人以上、攜帶兇器、於夜間侵入有人居住之建築物竊盜」犯行，時間緊接
    ，基本犯罪構成要件相同，顯係基於概括犯意而為之，依連續犯之規定，論以情
    節較重之結夥三人以上、攜帶兇器、於夜間侵入有人居住之建築物竊盜壹罪，並
    加重其刑；被告所為事實欄壹之〔二〕、〔三〕所示犯行，聲請簡易判決處刑書
    雖未敘及，惟與聲請簡易判決處刑書所訴犯罪事實，有連續犯之裁判上一罪之關
    係，為起訴效力所及，本院自得併予審究；被告甲○○就事實欄壹〔一〕所示犯
    行與陳明祥間，就事實壹〔二〕所示犯行與真實姓名年籍不詳綽號『大志』之成
    年男子間，就事實欄壹〔三〕所示犯行，與欒興立及真實姓名年籍不詳綽號『大
    志』之成年男子間，均有犯意聯絡及行為分擔，均為共同正犯；聲請簡易判決處
    刑書認被告所為，係犯刑法第三百二十一條第一項第三款之攜帶兇器竊盜罪，尚
    有未洽，雖與本判決論罪之「結夥三人以上、攜帶兇器、於夜間侵入有人居住之
    建築物竊盜」，其加重條件不同，因仍屬構成要件及法條相同之犯罪，無庸變更
    法條，附此敘明〔臺灣高雄地方法院八十五年度易字第一三三六號判決同旨〕；
    爰審酌被告犯罪之動機、目的、手段、所致之危害，暨犯罪後態度等一切情狀，
    量處如主文所示之刑。
參、扣案扳手、老虎鉗〔聲請簡易判決處刑書載為『鐵鉗』〕、割刀〔電纜切割器〕
    〔聲請簡易判決處刑書載為『電纜切割刀』〕各壹支，係被告所有供其等犯竊盜
    犯罪所用之物，扣案美工刀貳支、黑色膠布壹捲、小型手電筒貳支、老虎鉗壹支
    、十字起子壹支、銼刀壹支、扳手肆支、鐮刀壹支，係被告所有供其等預備犯竊
    盜罪所用之物，已據共同被告陳明祥供承在卷〔參見九十年度易緝字第一九一號
    卷第六九頁〕，併依法宣告沒收。另「大型鋼剪」壹支，係被告甲○○所有供其
    等犯事實欄壹〔三〕所示之罪所用之物，此亦據同案被告欒興立供承在卷〔參見
    臺灣臺北地方法院檢察署八十九年度偵字第二０八二七號卷〕，雖未扣案惟無證
    據證明已滅矢，仍應依法宣告沒收。至於扣案之塑膠面棉質手套壹包及行動電話
    壹具，查無確切之事證足認係供被告犯本罪所用或預備之物，爰不為沒收之諭知
    。
據上論斷，應依刑事訴訟法第四百五十二條、第二百七十三條之一第一項、第二百九
十九條第一項前段，刑法第二十八條、第五十六條、第三百二十一條第一項第一款、
第三款、第四款、第三十八條第一項第二款，判決如主文。
本案經檢察官王家春到庭執行職務。
中      華      民      國    九十三    年      四      月     十五     日
                                  臺灣板橋地方法院刑事第七庭
                                          法  官  陳  福  來
右正本證明與原本無異。
如不服本判決，應於判決送達後十日內，向本院提出上訴狀。
                                          書記官  林  兆  嘉
中      華      民      國    九十三    年      四      月     十九     日
附錄本案論罪科刑參考法條全文：
刑法第三百二十一條：
犯竊盜罪而有左列情形之一者，處六月以上、五年以下有期徒刑：
  一、於夜間侵入住宅或有人居住之建築物、船艦或隱匿其內而犯之者。
  二、毀越門扇、牆垣或其他安全設備而犯之者。
  三、攜帶兇器而犯之者。
  四、結夥三人以上而犯之者。
  五、乘火災、水災或其他災害之際而犯之者。
  六、在車站或埠頭而犯之者。
前項之未遂犯罰之。
